臺灣高等法院臺中分院刑事裁定　　　　 94年度毒抗字第259號
抗　告　人
即　被　告　甲○○
　　　　　　　　　　　巷六四號.
上列抗告人因聲請觀察勒戒案件，不服臺灣彰化地方法院中華民
國94年3月22日裁定（94年度毒聲字第174號）提起抗告，本院裁
定如下：
    主  文
抗告駁回。
    理  由
一、本件抗告意旨略以：I抗告人絕未施用安非他命毒品；II案
    發前三日伊在朋友住處，伊以警方無搜索票，阻止警方搜索
    該朋友住處，警方因而懷恨在心，當日伊從藥房出來，警察
    既架住伊，從地下撿起安非他命及吸管，構陷係其所有；III
    請求鑑定尿液ＤＮＡ以確定是否為抗告人尿液及毛髮以確定
    抗告人是否施用毒品云云。
二、聲請意旨略以：抗告人甲○○於民國九十四年一月二十七日
    或其前四日內之某時，在不詳處所，施用第二級毒品安非他
    命一次，嗣於九十四年一月二十七日十三時三十分許，在彰
    化縣員林鎮○○里○○路○段八七巷口為警查獲，並當場扣
    得安非他命一包（毛重約零點二公克），爰依法聲請裁定將
    被告送勒戒處所觀察、勒戒等語。
三、經查：I抗告人於前揭時、地為警查獲後經採尿送驗結果，
    確呈甲基安非他命陽性反應，有彰化縣衛生局煙毒尿液檢驗
    成績書一紙附卷足稽。經本院將上開尿液送請法務部調查局
    再次鑑定結果，確呈甲基安非他命陽性反應，有該局九十四
    年八月九日調科肆字第九四００二八二九五０號鑑定通知書
    附卷可憑。按安非他命經施用進入人體後，經人體代謝作用
    ，約百分之七十於二十四小時內自尿中排出，約百分之九十
    於九十六小時內自尿中排出，最長可能不會超過四日（行政
    院衛生署藥物食品檢驗局八十一年二月八日八一藥檢壹字第
    ○○一一五六號函參照），是抗告人於上開採尿時回溯前九
    十六小時內某時，有施用第二級毒品安非他命之犯行足堪認
    定。II扣案之白色結晶顆粒一包（毛重約零點二公克），經
    初步檢驗結果，確為安非他命類之毒品，亦有警方製作之毒
    品初步檢驗報告單可資佐證，與前揭尿液檢驗結果相符，足
    徵被告於查獲前四日內應有施用第二級毒品之犯行無訛；III
    另就抗告人質疑檢驗之尿液非其所有一節，經本院採取抗告
    人唾液及上開尿液檢體，送請法務部調查局鑑定結果，認兩
    者之人類遺傳因子粒腺體ＤＮＡ式序列相符，有上開鑑定報
    告書附卷可考；Ⅳ至抗告人懷疑警方構陷一節，抗告人於九
    十四年一月二十七日檢察官偵查訊問時供稱：「因為我與警
    察在十幾天前有口角，與他有些許的怨恨」「（問：是警察
    栽贓？）答：也不是，那是在地上撿的，警察就說是我的」
    等語，是抗告人所稱構陷云云，顯然欠缺證據足以產生合理
    懷疑，不足憑採，從而檢驗毛髮即無必要，抗告人辯稱未曾
    施用安非他命云云，係屬卸責之詞，不足採信。原審法院爰
    依毒品危害防制條例第二十條第一項、觀察勒戒處分執行條
    例第三條第一項之規定，將被告送勒戒處所觀察、勒戒。核
    其認事用法俱無不合，被告抗告意旨仍執陳詞，否認施用毒
    品，空言指摘原裁定不當，並無可取，為無理由，應予駁回
    。
四、據上論結，應依刑事訴訟法第四百十二條，裁定如主文。
中　　華　　民　　國　　94　　年　　8　　月　　12   　日
            刑事第四庭　審判長法  官  洪  耀  宗
                              法  官  江  德  千
                              法  官  劉  登  俊
上列正本證明與原本無異。
不得再抗告。
                              書記官  鄧  智  惠
中　　華　　民　　國　　94　　年　  8　　月　　15　　日
                                                     Ａ
